# **DIEGO GONZÁLEZ MORENO**

INGENIERO CIVIL EN COMPUTACIÓN E INFORMÁTICA

LinkedIn • Porfolio • +569 6836 9077 • W diegogmrn@gmail.com • GitHub • LinkedIn • Porfolio

## PERFIL PROFESIONAL

Apasionado por crear sistemas escalables y eficientes, con experiencia demostrada en proyectos que optimizan procesos y generan valor medible.

Mi objetivo es aplicar mis conocimientos y habilidades en un entorno profesional para contribuir al desarrollo de soluciones tecnológicas efectivas.

## **EXPERIENCIA LABORAL**

# Tesista Desarrollador Full Stack, Hospital San Pablo de Agosto 2024 - Diciembre 2024 Coquimbo

Diseñé y desarrollé una plataforma para la gestión de traslados extrahospitalarios, utilizando **Vue.js**, **Nest.js** y **SQL Server**.

- Reduje en más del 50% las horas hombre necesarias para reportabilidad.
- Optimicé los procesos clave de gestión, reduciendo en más del 35% la carga administrativa.
- Disminuí el uso de papel en un 75%, contribuyendo a la sostenibilidad del hospital.

## Practica Profesional Desarrollador Full Stack, Autofact

Enero 2024 - Marzo 2024

- Implementé nuevas funcionalidades en el motor de generación de informes.
- Realicé seguimiento de buenas prácticas, ayudando a reducir la deuda técnica y mejorar la calidad del código.

#### PROYECTOS PERSONALES

#### **Ecommerce con Microservicios**

- Desarrollé un ecommerce con arquitectura microservicios basada en Next.js, Nest.js, y
  GraphQL.
- Implementé la pasarela de pagos Transbank y comunicación entre servicios con RabbitMQ.
- Establecí estrategias CI/CD y despliegues en contenedores Docker.

#### Repositorio

# FORMACIÓN ACADÉMICA

Ingeniería Civil en Computación e Informática

Marzo 2020 - Diciembre 2024

Universidad Católica del Norte, Coquimbo

# HABILIDADES TÉCNICAS

- Frontend: HTML, CSS, Next.js, Vue.js.
  - 40
- Backend: Nest.js, Express.js, GraphQL.
- DevOps: Docker, CI/CD, Git, RabbitMQ.
- Bases de Datos: SQL Server, MySQL, PostgreSQL.

## **IDIOMAS**

· Idiomas: Inglés técnico.